臺灣雲林地方法院刑事裁定　　　　　　　100年度撤緩字第2號
聲　請　人　臺灣雲林地方法院檢察署檢察官
受　刑　人　許順評
上列聲請人因受刑人過失致死等案件，聲請撤銷緩刑之宣告（98
年執緩字第148 號），本院裁定如下：
    主  文
聲請駁回。
    理  由
一、聲請意旨略以：受刑人許順評前因過失致死等案件，經本院
    於民國98年7 月30日以98年度交訴字第15號判處有期徒刑1
    年8 月，緩刑5 年，並應支付被害人洪源成、李秋杏共新臺
    幣（下同）120 萬元，及應於99年12月31日及100 年6 月30
    日前各支付國庫25萬元，該判決並於98年8 月24日確定。惟
    據受刑人許順評稱其無法支付25萬元，且向銀行借貸之款項
    亦無法支付等情，足認受刑人難能履行判決所附之條件，核
    受刑人許順評所為，已合於刑法第75條之1 第1 項第4 款所
    定撤銷緩刑宣告之原因，爰聲請撤銷上開緩刑宣告。
二、按受緩刑之宣告而有違反刑法第74條第2 項第1 款至第8 款
    所定負擔情節重大者，足認原宣告之緩刑難收其預期效果，
    而有執行刑罰之必要者，得撤銷其宣告，刑法第75條之1 第
    1 項第4 款固有明文。惟依該條款之立法理由：（刑法）修
    正條文第74條第2 項增列法院於緩刑期間內，得命犯罪行為
    人於緩刑期內應遵守之事項( 例如向被害人支付相當數額、
    向公庫支付一定之金額、接受精神、心理輔導、提供義務勞
    務或其他為預防再犯之事項) ，明定違反該條所定事項情節
    重大者，得撤銷其緩刑宣告，以期週延。至於所謂「情節重
    大」，係指：受判決人顯有履行負擔之可能，而隱匿或處分
    其財產、故意不履行、無正當事由拒絕履行或顯有逃匿之虞
    等情事而言；本條採用裁量撤銷主義，賦與法院撤銷與否之
    權限，特於第1 項規定實質要件為「足認原宣告之緩刑難收
    其預期效果，而有執行刑罰之必要」，供作審認之標準。準
    此，受刑人縱有違反緩刑期內應遵守之事項，仍需違反「情
    節重大」，且足認原宣告之緩刑難收其預期效果，而有執行
    刑罰之必要者，始得撤銷其緩刑宣告。
三、經查：
 (一) 本件受刑人許順評於97年12月9 日晚間11時55分許，駕駛車
    牌號碼7R-6831 號自小客車（下稱本案自小客車），於雲林
    縣崙背鄉○○○○ ○路段崙和線41A 電桿前車道附近，撞擊被
    害人洪婉靜所騎乘之車號YKR-096 號重型機車，致被害人洪
    婉靜送醫急救後不治死亡，受行人許順評並於肇事後，未靜
    待警方處理，即駕駛本案自小客車逃離現場等犯行，經本院
    於98年7 月30日以98年度交訴字第15號案件（下稱本案）分
    別判處有期徒刑10月、1 年，並應執行有期徒刑1 年8 月，
    緩刑5 年。受刑人並應支付被害人洪源成、李秋杏共120 萬
    元【除本案判決書所記載之120 萬元外，受刑人已先於98年
    2 月4 日賠償50萬元予被害人。本案判決書所記載受刑人應
    賠償120 萬元之方式，係於98年3 月15日起，每40日為1 期
    、每期10萬元，至99年6 月5 日止，共計12期】及公庫50萬
    元【於99年12月31日及100 年6 月30日前，各支付25萬元】
    ，本案並於98年8 月24日確定，而受行人亦於99年6 月5 日
    前如數支付剩餘之120 萬元予被害人洪源成、李秋杏完畢，
    僅餘99年12月31日及100 年6 月30日各應支付公庫25萬元之
    金額尚未履行，惟受刑人因無資力，已無法如期繳納99年12
    月31日第1 期應支付公庫25萬元之金額等情，有卷附之本案
    卷宗及其判決書、雲林縣崙背鄉調解委員會調解書、臺灣高
    等法院被告前案紀錄表、臺灣雲林地方法院檢察署刑事執行
    案件進行單，以及臺灣雲林地方法院檢察署公務電話紀錄單
    各1 份足憑，固堪認定。
 (二) 而受刑人雖未依上開判決所定分期付款條件按期履行負擔，
    惟原緩刑之宣告是否已難收預期效果，而有執行刑罰之必要
    ，依前揭說明，仍須衡酌相關情況定之。本件受刑人前於本
    案審理時供稱：我目前的職業是在六輕做鐵工，算天的，一
    個月大約2 、3 萬元。和解的錢是我跟叔叔借貸的，叔叔用
    土地貸款的。我學歷為高中畢業，家中有祖父母、父母、弟
    弟、妻子、兒子二歲，我妻子在做手工藝，兒子是由我、妻
    子扶養，家裡開銷大部分都是我與妻子等語（本案原審卷第
    33頁），復查詢受刑人98年度之個人所得及財產歸戶狀況，
    僅有弘鎰機械工程有限公司之薪資所得303,360 元，並無其
    餘所得，亦無其他動產或不動產，有卷附之稅務電子閘門財
    產所得調件明細表可佐，堪認受刑人所稱無法如期繳納99年
    12月31日第1 期應支付公庫25萬元之金額，應非虛言。且受
    刑人既已賠償170 萬元予被害人洪源成、李秋杏，剩餘應支
    付公庫之50萬元僅佔應履行部分之23% ，足見受刑人並無逃
    匿、故意不履行或無正當理由拒絕履行等情形。準此，衡量
    受刑人之家庭背景、學歷、收入等一切情狀，益徵受刑人並
    非全無履行緩刑條件之誠意，衡情不能因此據認其前案緩刑
    之宣告難收預期效果而有執行刑罰之必要。此外，亦無相關
    證據可資證明受刑人有負擔之可能，但隱藏或處分其財產、
    故意不履行、無正當事由拒絕履行之情事。從而，聲請人逕
    以受刑人未履行緩刑所附給付義務，即認原宣告之緩刑難收
    其預期效果而聲請撤銷緩刑之宣告，自有未洽。
四、綜上，本院依卷存證據，尚無足認受刑人受緩刑宣告有違反
    依法所定負擔情節重大，且無可認原緩刑之宣告難收其預期
    效果，而有執行刑罰之必要之情形。聲請人聲請撤銷本件緩
    刑之宣告，經核與首揭規定不符，尚難准許，應予駁回。
五、依刑事訴訟法第220 條，裁定如主文。
中    華    民    國  100     年    1     月    18    日
                  刑事第四庭    法  官  吳錦佳
以上正本證明與原本無異。
如不服本裁定，應於裁定送達後5 日內向本院提出抗告狀（須附
繕本）。
                                書記官  謝璧卉

中    華    民    國  100     年    1     月    18    日